臺灣高雄地方法院刑事裁定
111年度聲字第1189號
聲  請  人  臺灣高雄地方檢察署檢察官
受  刑  人  蘇遠哲



上列聲請人因受刑人數罪併罰分別宣告其刑，聲請定其應執行之
刑（111年度執聲字第968號），本院裁定如下：
    主  文
蘇遠哲犯如附表所示之罪，各處如附表所示之刑，應執行有期徒
刑肆年捌月。
    理  由
一、聲請意旨略以：受刑人蘇遠哲因犯如附表所示等案件，經法
    院判決確定如附表所示，依刑法第50條、53條及第51條第5
    款，定其應執行之刑，爰依刑事訴訟法第477條第1項規定聲
    請裁定其應執行刑等語。
二、裁判確定前犯數罪者，併合處罰之；數罪併罰，有二裁判以
    上者，依刑法第51條之規定，定其應執行之刑，刑法第50條
    第1 項前段及第53條分別定有明文。又法律上屬於自由裁量
    之事項，有其外部性界限及內部性界限，並非概無拘束。依
    據法律之具體規定，法院應在其範圍選擇為適當之裁判者，
    為外部性界限；而法院為裁判時，應考量法律之目的，及法
    律秩序之理念所在者，為內部性界限。法院為裁判時，二者
    均不得有所逾越（最高法院80年台非字第473 號判決意旨參
    照）。是以數罪併罰，有2 裁判以上，定其應執行之刑時，
    固屬於法院自由裁量之事項，然仍應受前揭外部性界限及內
    部性界限之拘束。
三、經查：本件受刑人因犯如附表所示之各罪，經法院分別判處
    如附表所示之刑確定，有該判決書及臺灣高等法院被告前案
    紀錄表在卷可稽。而本件受刑人於知悉附表編號1至7、10至
    13所示之罪，為「不得易科罰金、不得易服社會勞動」之罪
    ，編號8至9所示之罪，則為「得易科罰金、得易服社會勞動
    」，核屬刑法第50條但書之情形，仍具狀請求檢察官就前開
    各罪聲請定應執行刑，檢察官乃以本院為如附表所示案件犯
    罪事實最後判決之法院，聲請定受刑人應執行之刑，本院審
    核各該刑事判決書及臺灣高等法院被告前案紀錄表，認為聲
    請為正當，應予准許。爰審酌受刑人所犯編號1至9之罪，曾
    定應執行有期徒刑3年，編號10至13之罪，曾定應執行有期
    徒刑2年，有上開刑事判決書存卷可憑，可知本院定應執行
    刑時，應受上開內部界限（5年）之拘束，並考量受刑人所
    犯之罪質類型皆為詐欺案件，且受刑人之犯罪期間為104年6
    月某日至107年5月15日間，暨衡以附表所示之罪之法律目的
    、受刑人違反之嚴重性與貫徹刑法量刑公平正義理念等一切
    情狀，並考慮受刑人之意見（希望法院從輕量刑），爰裁定
    如主文所示之應執行刑。另前述各罪因定執行刑結果，已不
    得易科罰金，自無庸諭知易科罰金之折算標準。
四、依刑事訴訟法第477條第1項，刑法第50條、第53條、第51條
    第5款，裁定如主文。
中　　華　　民　　國　　111 　年　　7 　　月　　21　　日
                  刑事第一庭  法  官  侯弘偉
以上正本證明與原本無異。
如不服本裁定，應於收受送達後5 日內向本院提出抗告狀。
因疫情而遲誤不變期間，得向法院聲請回復原狀。
中　　華　　民　　國　　111 　年　　7 　　月　　21　　日
                              書記官  劉冠宏
附表：
編號  罪名  宣告刑 犯罪日期     最後事實審        確定判決      法院、案號 判決日期 法院、案號 確定日期 1 詐欺 有期徒刑1年6月 104年6月間至105年9月 臺灣高雄地方法院108年度易字第395號 108年12月30日 臺灣高雄地方法院108年度易字第395號 109年2月11日 2 詐欺 有期徒刑1年6月 106年5月某日至106年8月某日 臺灣高雄地方法院108年度易字第395號 108年12月30日 臺灣高雄地方法院108年度易字第395號 109年2月11日 3 詐欺 有期徒刑10月 106年3月6日至同年4月17日 臺灣高雄地方法院108年度易字第395號 108年12月30日 臺灣高雄地方法院108年度易字第395號 109年2月11日 4 詐欺 有期徒刑8月 105年2月19日至105年8月19日 臺灣高雄地方法院108年度易字第395號 108年12月30日 臺灣高雄地方法院108年度易字第395號 109年2月11日 5 詐欺 有期徒刑8月 105年7月間 臺灣高雄地方法院108年度易字第395號 108年12月30日 臺灣高雄地方法院108年度易字第395號 109年2月11日 6 詐欺 有期徒刑7月 104年12月31日至105年8月7日 臺灣高雄地方法院108年度易字第395號 108年12月30日 臺灣高雄地方法院108年度易字第395號 109年2月11日 7 詐欺 有期徒刑7月 107年4月8日至107年5月15日 臺灣高雄地方法院108年度易字第395號 108年12月30日 臺灣高雄地方法院108年度易字第395號 109年2月11日 8 詐欺 有期徒刑3月，如易科罰金，以新臺幣1,000元折算1日 105年7月26日 臺灣高雄地方法院108年度易字第395號 108年12月30日 臺灣高雄地方法院108年度易字第395號 109年2月11日 9 詐欺 有期徒刑2月，如易科罰金，以新臺幣1,000元折算1日 107年4月22日 臺灣高雄地方法院108年度易字第395號 108年12月30日 臺灣高雄地方法院108年度易字第395號 109年2月11日 10 詐欺 有期徒刑1年 106年12月間某日（聲請書誤載為106年12月22日至107年1月21日，應予更正） 臺灣高雄地方法院111年度審易字第52號 111年3月23日 臺灣高雄地方法院111年度審易字第52號 111年5月4日 11 詐欺 有期徒刑7月 107年1月下旬某日（聲請書誤載為107年1月29日，應予更正） 臺灣高雄地方法院111年度審易字第52號 111年3月23日 臺灣高雄地方法院111年度審易字第52號 111年5月4日 12 詐欺 有期徒刑1年1月 106年12月間某日（聲請書誤載為106年12月8日至107年3月1日，應予更正） 臺灣高雄地方法院111年度審易字第52號 111年3月23日 臺灣高雄地方法院111年度審易字第52號 111年5月4日 13 詐欺 有期徒刑8月 107年2月間某日（聲請書誤載為107年2月2日至同年月14日，應予更正） 臺灣高雄地方法院111年度審易字第52號 111年3月23日 臺灣高雄地方法院111年度審易字第52號 111年5月4日 備註 1.編號1至9之罪，曾定應執行有期徒刑3年。 2.編號10至13之罪，曾定應執行有期徒刑2年。